【裁判字號】    99,上易,673
【裁判日期】    990722
【裁判案由】    竊盜
【裁判全文】
臺灣高等法院高雄分院刑事判決         99年度上易字第673號
上  訴  人
即  被  告  乙○○
上列上訴人因竊盜案件，不服臺灣屏東地方法院99年度易字第33
6 號中華民國99年5 月31日第一審判決（起訴案號：臺灣屏東地
方法院檢察署99年度偵緝字第34號），提起上訴，本院判決如下
：
     主  文
上訴駁回。
     理  由
一、按「不服地方法院之第一審判決而上訴者，應向管轄第二審
    之高等法院為之。上訴書狀應敘述具體理由。上訴書狀未敘
    述上訴理由者，應於上訴期間屆滿後20日內補提理由書於原
    審法院。逾期未補提者，原審法院應定期間先命補正」、「
    第二審法院認為上訴書狀未敘述理由或上訴有第362 條前段
    之情形，應以判決駁回之。但其情形可以補正而未經原審法
    院命其補正者，審判長應定期間先命補正」，民國96年7 月
    4 日修正公布、同年月6 日施行之刑事訴訟法第361 條、第
    367 條分別定有明文。職是，不服地方法院之第一審判決而
    上訴者，其上訴書狀應敘述具體理由，至於上訴理由是否具
    體，係屬第二審法院審查範圍，則不在命補正之列，此參照
    上開條文之修正理由自明。
二、再所稱具體理由，係指須就不服之判決為具體之指摘而言，
    如僅泛稱原判決認事用法不當或採證違法、判決不公等，均
    非具體理由（法院辦理刑事訴訟案件應行注意事項第162 點
    參照）。復按「所謂具體理由，必係依據卷內既有訴訟資料
    或提出新事證，指摘或表明第一審判決有何採證認事、用法
    或量刑等足以影響判決本旨之不當或違法，而構成應予撤銷
    之具體事由，始克當之（例如：依憑證據法則具體指出所採
    證據何以不具證據能力，或依憑卷證資料，明確指出所為證
    據證明力之判斷如何違背經驗、論理法則）；倘僅泛言原判
    決認定事實錯誤、違背法令、量刑失之過重或輕縱，而未依
    上揭意旨指出具體事由，或形式上雖已指出具體事由，然該
    事由縱使屬實，亦不足以認為原判決有何不當或違法者（例
    如：對不具有調查必要性之證據，法院未依聲請調查亦未說
    明理由，或援用證據不當，但除去該證據仍應為同一事實之
    認定），皆難謂係具體理由，俾與第二審上訴制度旨在請求
    第二審法院撤銷、變更第一審不當或違法之判決，以實現個
    案救濟之立法目的相契合，並節制濫行上訴」（最高法院97
    年度台上字第892 號判決意旨參照）。是如上訴理由書狀並
    未依據卷內訴訟資料，具體指摘原判決認事用法有何違法或
    不當之情形，即屬上訴未敘述具體理由。又上訴書狀未敘述
    具體理由者，其上訴即屬於刑事訴訟法第362 條前段所定「
    上訴不合法律上之程式」之情形，第二審法院自應依同法第
    367 條之規定，以判決駁回之。
三、本件上訴人即被告因犯毀越門扇竊盜罪，累犯，經原審判處
    有期徒刑7 月；提起上訴，略以：(一)被告當時沒有破壞門
    扇進入，玻璃損破是被告當時緊張順手拿了連自己都不知是
    何東西時所撞壞的。被告於96年7 月30日執行完畢，為彌
    補家人改過向上，於96年8 月中北上新竹工業區上班，一直
    到現在都認真面對工作時刻深切警惕反省。惟在98年大環境
    景氣不佳，連2 個多月沒有工作，連清掃工都沒有得做，妻
    子也領有精神殘障手冊下，積欠健保費連病都無法看，在自
    己經濟、精神壓力下犯下不該犯的罪刑，自己現今懊悔也無
    法挽回事實。被告陳述都是事實，請求能給被告再造之恩
    ，重新判決，讓被告能有機會照顧精神不佳的妻子及家庭子
    女求學的需要，重給被告照顧家庭的責任云云。
四、查被告於98年3 月29日7 時20分許，騎乘其不知情之姐彭秀
    英所有車牌號碼為K96-367 號之重型機車，前往址設於屏東
    縣屏東市○○路56號之「甲○○○○○」，以毀壞該教會內
    玻璃門扇方式，進入該教會活動中心，竊取市價約新臺幣10
    0,00 0元之投影機1 臺，得手後甫欲離開現場之際，為教會
    人員焦振翔發現後逃逸，惟上開機車遺留於現場等情，業據
    其於偵查及原審坦承不諱( 見偵緝卷22頁、原審卷第21頁反
    面、第24頁) ，核告訴人焦振翔指述及證人彭秀英證述之情
    節均相符合（見警卷第3 、5 頁) ，並有該甲○○○○○辦
    公室玻璃大門遭破壞、車牌號碼K96-367 號重型機車遺留現
    場之照片附卷可按( 見警卷第13頁) ，且被告對於上開教會
    辦公室大門玻璃遭其破壞之情，亦於上訴理由所是認；是原
    審認定被告上開竊盜犯行，係犯刑法第321 條第1 項第2 款
    之毀越門扇竊盜既遂罪，業已詳敘其所憑之依據、認定理由
    及法律見解，從形式上觀察，原判決並無認定事實錯誤、違
    背法令、判決適用法則不當之情形；被告上訴意旨，否認破
    壞門扇竊盜云云，指摘原判決不當，自非可取。
五、又關於刑之量定，係實體法上賦予法院得為自由裁量之事項
    ，倘其未有逾越法律所規定之範圍，或濫用其權限，即不得
    任意指摘為違法。且在同一犯罪事實與情節，如別無其他加
    重或減輕之原因，下級審量定之刑，亦無過重或失輕之不當
    情形，則上級審法院對下級審法院之職權行使，原則上應予
    尊重（最高法院75年台上字第7033號判例；85年度台上字第
    2446號判決意旨參考）。
六、查原判決業已審酌被告尚值壯年，不思循正當途徑取財，任
    意竊取他人財物，漠視法治及他人財產法益，且前因竊盜案
    件，經判處罪刑確定，又為本件竊盜犯行，顯未深切警惕、
    反省；惟考量其坦承犯行，非無悔意，雖已將竊取之投影機
    器材置於自己實力支配之下，然因在現場即為被害人發覺，
    未能將該器材取走，犯罪所生實害有限，及其犯罪動機、目
    的及手段，均非至為惡劣之屬等一切情狀，量處有期徒刑8
    月，業已斟酌關於刑法第57條科刑之一切情狀，在適法範圍
    內行使裁量權，從輕量刑，核無量刑瑕疵或違背法令不當之
    情形；被告上訴理由徒以自己經濟、精神壓力下犯下不該犯
    的罪刑，現今懊悔也無法挽回事實，請求能給其再造之恩，
    重新判決，有機會照顧精神不佳的妻子及家庭子女云云，尚
    非可取，且未指摘原判決關於適用法律及量刑等項，有何具
    體違法或不當之處。
七、綜上所述，本院審酌上情，認原審依被告之自白，依簡式審
    判程序，並斟酌全辯論意旨及調查證據之結果，予以論罪科
    刑，於判決內已具體說明論科之理由，及其憑以認定之證據
    ，客觀上並無何違法或不當之處，量刑業已從輕。被告上訴
    意旨所陳各語，經核均未依據卷內既有訴訟資料，具體指出
    或表明原判決有何採證、認事、用法等足以影響判決本旨之
    不當或違法之理由，僅係對原判決已說明論斷之事項，徒憑
    己意再為爭執，並未具體指摘原判決有如何採證、認事、用
    法等違反經驗法則之不當或違法，而足以影響判決本旨，應
    認未符合具體理由之要件，揆諸前揭說明，其上訴亦不合法
    律上之程式。
八、爰依刑事訴訟法第367 條前段、第372 條，不經言詞辯論，
    逕為判決如主文。
中    華    民    國    99    年    7     月    22    日
                 刑事第九庭     審判長法  官  莊秋桃
                                      法  官  范惠瑩
                                      法  官  田平安
以上正本與原本無異。
本件不得再上訴。
中    華    民    國    99    年    7     月    22    日
                                  書  記  官  馬蕙梅

司法院資訊處製作；財團法人民間司法改革基金會備份。
